Administration communale
Archives départementales du Gers
- Pompiac
  - Biens non bâtis.- Terrains, échanges (1843-1867); ventes (1832-1847); acquisitions (1843-1847); pacage (1804-1862)., 1804-1867; 2 O 322/7
  - Assistance et prévoyance.- Bureau de bienfaisance: budgets; comptes administratifs., 1884-1937; 2 O 322/8
  - Assistance et prévoyance.- Bureau de bienfaisance: comptes de gestion., 1884-1936; 2 O 322/9
- Ponsampère
  - Budgets et chapitres additionnels (1884-1940). Comptes administratifs (1884-1940)., 2 O 323/1
    Ponsampère (Gers, France)
  - Comptes de gestion., 1884-1921; 2 O 323/2
  - Comptes de gestion., 1921-1936; 2 O 323/3
  - Comptes de gestion., 1936-1941; 2 O 323/4
  - Bâtiments.- Église (1921-1925). Presbytère (1930). Cimetière, aménagement (1908) et gestion des concessions (1902-1937). Écoles, maison d'école, construction et travaux (1876-1924)., 1876-1937; 2 O 323/5
  - Biens non bâtis.- Terrains, baux (1832-1909); acquisitions (1835-1920)., 1832-1920; 2 O 323/6
- Ponsan-Soubiran
  - Budgets et chapitres additionnels (1910-1940). Comptes administratifs (1910-1940)., 2 O 324/1
    Ponsan-Soubiran (Gers, France)
  - Comptes de gestion., 1910-1935; 2 O 324/2
  - Comptes de gestion., 1935-1941; 2 O 324/3
  - Bâtiments. - Presbytère (1926). Cimetière, aménagement (1851-1894) et gestion des concessions (1914-1932). Écoles, maison d'école, travaux (1850-1926); école mixte (1829-1913)., 1829-1932; 2 O 324/4
    Cimetière, voir plan 2 O 324 / 4 / 1 (1851).
  - Biens non bâtis.- Terrains, baux (1913-1928); échanges (1837-1848); ventes (1824)., 1824-1928; 2 O 324/5
  - Administration générale.- Contentieux (1934). Dissolution du Conseil municipal (1932-1933)., 1932-1934; 2 O 324/6
- Pouydraguin
  - Budgets et chapitres additionnels (1909-1940). Comptes administratifs (1909-1940)., 2 O 325/1
    Pouydraguin (Gers, France)
  - Comptes de gestion., 1910-1936; 2 O 325/2
  - Comptes de gestion., 1936-1941; 2 O 325/3
  - Administration générale.- Contentieux., 1912-1927; 2 O 325/4
  - Personnel.- Cantonnier., 1853-1853; 2 O 325/5
  - Bâtiments. - Mairie (1831-1834). Église (1884). Cimetière, aménagement (1897-1912) et gestion des concessions (1936-1937). Écoles, maison d'école, construction et travaux (1853-1916); école mixte (1863-1913)., 1831-1937; 2 O 325/6
    École, voir plan 2 O 325 / 6 / 1 (1883).
- Pouylebon
  - Budgets et chapitres additionnels (1910-1940). Comptes administratifs (1910-1940)., 2 O 326/1
    Pouylebon (Gers, France)
  - Comptes de gestion., 1884-1936; 2 O 326/2
  - Comptes de gestion., 1936-1941; 2 O 326/3
  - Administration générale.- Contentieux (1837-1884). Assurances (1920)., 1837-1920; 2 O 326/4
  - Personnel.- Secrétaire., 1912; 2 O 326/5
  - Bâtiments.- Presbytère (1869-1870). Cimetière, aménagement (1806-1911) et gestion des concessions (1872-1939). Écoles, maison d'école, construction et travaux (1876-1928); préau (1883-1885). Puits (1910-1921)., 1806-1939; 2 O 326/6
  - Biens non bâtis.- Terrains, échanges (1881); ventes (1833-1856); acquisitions (1834-1877); aliénations (1859-1860)., 1833-1881; 2 O 326/7
  - Assistance et prévoyance.- Bureau de bienfaisance: budgets; comptes administratifs., 1905-1936; 2 O 326/8
  - Assistance et prévoyance.- Bureau de bienfaisance: comptes de gestion., 1910-1936; 2 O 326/9
- Pouy-Loubrin
  - Budgets et chapitres additionnels (1885-1940). Comptes administratifs (1885-1940)., 2 O 327/1
    Pouy-Loubrin (Gers, France)
  - Comptes de gestion., 1885-1930; 2 O 327/2
  - Comptes de gestion., 1934-1941; 2 O 327/3
  - Revenus, impositions extraordinaires., 1868-1899; 2 O 327/4
  - Bâtiments.- Église (1920). Presbytère (1849-1920). Cimetière, aménagement (1890-1920) et gestion des concessions (1906-1926). Écoles, maison d'école, travaux (1845-1894); école mixte (1882-1913); préau (1909-1911); mobilier scolaire (1881-1882)., 1845-1926; 2 O 327/5
  - Biens non bâtis.- Terrains, bornage (1888); baux (1887); échanges (1871)., 1871-1888; 2 O 327/6
- Pouy-Roquelaure
  - Budgets et chapitres additionnels (1884-1940). Comptes administratifs (1884-1940)., 2 O 328/1
    Pouy-Roquelaure (Gers, France)
  - Comptes de gestion., 1884-1935; 2 O 328/2
  - Comptes de gestion., 1935-1939; 2 O 328/3
  - Comptes de gestion., 1939-1940; 2 O 328/4
  - Administration générale.- Contentieux (1806). Assurances (1938)., 1806-1938; 2 O 328/5
  - Bâtiments.- Mairie (1896-1910). Église (1866-1910). Presbytère (1832-1912). Cimetière, aménagement (1904-1922) et gestion des concessions (1879-1927). Croix (1878). Écoles, maison d'école, construction et travaux (1873-1885); préau (1930-1931); mobilier scolaire (1882). Fontaine (1829-1830). Lavoir (1896). Abris pour l'affichage (1897)., 1829-1931; 2 O 328/6
  - Biens non bâtis.- Terrains, baux (1826); échanges (1843); ventes (1837-1914); acquisitions (1840-1842); usurpations (1828)., 1826-1914; 2 O 328/7
  - Travaux publics.- Électrification., 1927-1927; 2 O 328/8
  - Revenus, impositions extraordinaires., 1936-1937; 2 O 328/9
- Préchac
  - Budgets et chapitres additionnels (1885-1940). Comptes administratifs (1885-1940)., 2 O 329/1
    Préchac (Gers, France)
  - Comptes de gestion., 1884-1936; 2 O 329/2
  - Comptes de gestion., 1936-1941; 2 O 329/3
  - Revenus, ventes d'arbres et de foin (1894-1939); Revenus, impositions extraordinaires (1938)., 2 O 329/4
  - Administration générale.- Enquête administrative., 1854-1854; 2 O 329/5
  - Bâtiments.- Église (1925). Cimetière, aménagement (1880-1899) et gestion des concessions (1860-1938). Écoles, maison d'école, construction et travaux (1843-1913). Hangar (1862)., 1843-1938; 2 O 329/6
  - Biens non bâtis.- Terrains, baux (1915-1937); échanges (1825-1875); ventes (1880-1887); acquisitions (1814-1896). Bois (1880-1887)., 1814-1937; 2 O 329/7
- Préchac-sur-Adour
  - Budgets et chapitres additionnels (1884-1940). Comptes administratifs (1884-1940)., 2 O 330/1
    Préchac-sur-Adour (Gers, France)
  - Comptes de gestion., 1884-1934; 2 O 330/2
  - Comptes de gestion., 1934-1941; 2 O 330/3
  - Administration générale. Changement de nom de la commune., 1894; 2 O 330/4
  - Bâtiments.- Mairie (1923). Cimetière, gestion des concessions (1913-1939). Écoles, maison d'école, travaux (1866-1909); école mixte (1878-1879). Bureau de poste (1906)., 1866-1939; 2 O 330/5
  - Biens non bâtis.- Terrains, baux (1826-1906); échanges (1812-1852); aliénations (1859-1861)., 1812-1906; 2 O 330/6
- Preignan
  - Budgets et chapitres additionnels (1885-1940). Comptes administratifs (1885-1940)., 2 O 331/1
    Preignan (Gers, France)
  - Comptes de gestion., 1884-1920; 2 O 331/2
  - Comptes de gestion., 1921-1937; 2 O 331/3
  - Comptes de gestion., 1937-1941; 2 O 331/4
  - Administration générale.- Contentieux., 1824-1936; 2 O 331/5
  - Personnel.- Secrétaire (1912). Appariteur (1911)., 1911-1912; 2 O 331/6
  - Bâtiments.- Église (1921-1930). Presbytère (1907-1938). Cimetière, aménagement (1878-1929) et gestion des concessions (1856-1937). Écoles, maison d'école, construction et travaux (1849-1923); logement des instituteurs (1909)., 1849-1938; 2 O 331/7
- Préneron
  - Budgets et chapitres additionnels (1885-1940). Comptes administratifs (1885-1940)., 2 O 332/1
    Préneron (Gers, France)
  - Comptes de gestion., 1885-1922; 2 O 332/2
  - Comptes de gestion., 1922-1941; 2 O 332/3
  - Revenus, rente., 1912-1912; 2 O 332/4
  - Administration générale.- Assurances., 1917-1917; 2 O 332/5
  - Bâtiments.- Église (1930). Presbytère (1908-1934). Cimetière, aménagement (1868-1908) et gestion des concessions (1867-1940). Écoles, maison d'école, travaux (1846-1903)., 1846-1940; 2 O 332/6
  - Biens non bâtis.- Terrains, échanges (1822); ventes (1839-1870)., 1822-1870; 2 O 332/7
  - Assistance et prévoyance.- Bureau de bienfaisance: budgets (1885-1936); comptes administratifs (1885-1935)., 2 O 332/8
  - Assistance et prévoyance.- Bureau de bienfaisance: comptes de gestion., 1885-1936; 2 O 332/9
- Projan
  - Budgets et chapitres additionnels (1884-1940). Comptes administratifs (1884-1940)., 2 O 333/1
    Projan (Gers, France)
  - Comptes de gestion., 1884-1917; 2 O 333/2
  - Comptes de gestion., 1917-1941; 2 O 333/3
  - Charges, frais d'expertise., 1808-1809; 2 O 333/4
  - Administration générale.- Contentieux., 1808-1809; 2 O 333/5
  - Bâtiments.- Mairie (1902-1903). Église (1814-1836). Presbytère (1920). Cimetière, gestion des concessions (1918-1937). Écoles, maison d'école, travaux (1827-1895); école mixte (1893); logement des instituteurs (1889-1890). Fontaines (1924)., 1814-1937; 2 O 333/6
  - Biens non bâtis.- Terrains, baux (1858-1929); échanges (1833-1834); ventes (1862-1919); adjudications (1880)., 1833-1929; 2 O 333/7
- Pujaudran
  - Budgets et chapitres additionnels (1884-1940). Comptes administratifs (1884-1940)., 2 O 334/1
    Pujaudran (Gers, France)
  - Comptes de gestion., 1884-1938; 2 O 334/2
  - Comptes de gestion., 1938-1941; 2 O 334/3
  - Charges, emprunt., 1931; 2 O 334/4
  - Administration générale.- Enquête administrative (1854). Contentieux (1819-1926). Assurances (1930)., 1819-1930; 2 O 334/5
  - Personnel.- Garde-champêtre., 1927; 2 O 334/6
  - Bâtiments.- Mairie (1883-1896). Presbytère (1870-1940). Cimetière, aménagement (1896-1929) et gestion des concessions (1880-1939). Écoles, maison d'école, travaux (1859-1891); préau (1923); mobilier scolaire (1894-1895). Bascule (1926-1927). Puits (1896-1900). Fontaines (1836)., 1836-1940; 2 O 334/7
  - Biens non bâtis.- Terrains, baux (1821-1866); échanges (1890-1891); ventes (1827-1925); aliénations (1843-1925); pacage (1873-1877)., 1821-1925; 2 O 334/8
  - Travaux publics.- Électrification., 1928-1929; 2 O 334/9
- Puycasquier
  - Budgets et chapitres additionnels (1885-1940). Comptes administratifs (1885-1940)., 2 O 335/1
    Puycasquier (Gers, France)
  - Comptes de gestion., 1885-1915; 2 O 335/2
  - Comptes de gestion., 1916-1934; 2 O 335/3
  - Comptes de gestion., 1935-1937; 2 O 335/4
  - Comptes de gestion., 1937-1938; 2 O 335/5
  - Comptes de gestion., 1939-1941; 2 O 335/6
  - Revenus, ventes d'arbres., 1863-1905; 2 O 335/7
  - Administration générale.- Assurances., 1909-1919; 2 O 335/8
  - Bâtiments.- Mairie (1926). Église (1901-1933). Presbytère (1907-1923). Cimetière, aménagement (1895-1922) et gestion des concessions (1862-1938). Écoles, maison d'école, construction et travaux (1859-1926); école mixte (1883-1901); école de garçons (1897-1903); école de filles (1870-1930)., 1859-1938; 2 O 335/9
  - Bâtiments.- Halle (1834-1926). Horloge (1879-1880). Abattoir (1883). Puits (1862). Abreuvoir (1867-1873). Bureau de poste (1898-1914). Poste télégraphe sans fil (1925-1937). Caserne de gendarmerie (1883-1935). Caserne de pompiers (1913-1919)., 1834-1937; 2 O 335/10
  - Biens non bâtis.- Terrains, ventes (1826-1925); acquisitions (1845-1909); usurpations (1894); aliénations (1901-1926); occupations temporaires (1883-1901). Mare (1885-1896). Fossés (1871)., 1826-1926; 2 O 335/11
  - Travaux publics.- Électrification., 1926-1928; 2 O 335/12
  - Affaires militaires et police.- Police administrative: arrêtés municipaux., 1913-1916; 2 O 335/13
  - Assistance et prévoyance. - Bureau de bienfaisance: budgets et comptes administratifs., 1885-1937; 2 O 335/14
  - Assistance et prévoyance. - Bureau de bienfaisance: comptes de gestion., 1885-1935; 2 O 335/15
- Puylausic
  - Budgets et chapitres additionnels (1884-1940). Comptes administratifs (1884-1940)., 2 O 336/1
    Puylausic (Gers, France)
  - Comptes de gestion., 1885-1936; 2 O 336/2
  - Comptes de gestion., 1936-1941; 2 O 336/3
  - Revenus, ventes d'arbres., 1856; 2 O 336/4
  - Administration générale.- Enquête administrative (1854). Contentieux (1845-1854)., 2 O 336/5
  - Bâtiments.- Presbytère (1907). Cimetière, aménagement (1888-1890) et gestion des concessions (1922-1939). Écoles, maison d'école, construction et travaux (1856-1874); puits scolaire (1907-1908). Horloge (1839). Lavoir (1886-1889). Abreuvoir (1892-1893). Bureau de poste (1906-1907)., 1839-1939; 2 O 336/6
  - Biens non bâtis.- Terrains, échanges (1842); ventes (1840-1870); acquisitions (1843-1872); usurpations (1825-1827)., 1825-1872; 2 O 336/7
- Puységur
  - Budgets et chapitres additionnels (1884-1940). Comptes administratifs (1887-1940)., 2 O 337/1
    Puységur (Gers, France)
  - Comptes de gestion., 1884-1927; 2 O 337/2
  - Comptes de gestion., 1927-1941; 2 O 337/3
  - Bâtiments.- Mairie (1931). Cimetière, aménagement (1886-1929). Écoles, maison d'école, travaux (1846-1903); école mixte (1901-1902)., 1846-1931; 2 O 337/4
  - Biens non bâtis.- Terrains, ventes., 1880-1891; 2 O 337/5
  - Assistance et prévoyance.- Bureau de bienfaisance: budgets (1912-1937); comptes administratifs (1912-1935)., 2 O 337/6
  - Assistance et prévoyance.- Bureau de bienfaisance: comptes de gestion., 1912-1936; 2 O 337/7
  - Personnel.- Secrétaire., 1936-1936; 2 O 337/8
  - Administration générale.- Assurances., 1930-1930; 2 O 337/9
  - Affaires militaires, police.- Police administrative: arrêtés municipaux., 1929-1929; 2 O 337/10
  - Revenus, impositions extraordinaires., 1937-1937; 2 O 337/11
- Ramouzens
  - Budgets et chapitres additionnels (1879-1941). Comptes administratifs (1885-1940)., 2 O 338/1
    Ramouzens (Gers, France)
  - Comptes de gestion., 1879-1935; 2 O 338/2
  - Comptes de gestion., 1935-1941; 2 O 338/3
  - Revenus, ventes d'arbres (1850); rente (1919); impositions extraordinaires (1936-1937)., 1850-1937; 2 O 338/4
  - Bâtiments.- Mairie (1823-1925). Église (1886-1925). Presbytère (1930). Cimetière, aménagement (1850-1880) et gestion des concessions (1873-1938). Écoles, maison d'école, travaux (1840-1930); école de filles (1875-1896); préau (1902); logement des instituteurs (1851). Puits (1912-1929)., 1823-1938; 2 O 338/5
  - Biens non bâtis.- Terrains, échanges (1847); ventes (1855-1893); acquisitions (1822-1872)., 1822-1893; 2 O 338/6
  - Acquisition de matériel cinématographique., 1937-1937; 2 O 338/7
  - Affaires militaires, police.- Police administrative: arrêtés municipaux., 1938-1938; 2 O 338/8
- Razengues
  - Budgets et chapitres additionnels (1884-1940). Comptes administratifs (1884-1940)., 2 O 339/1
    Razengues (Gers, France)
  - Comptes de gestion., 1884-1934; 2 O 339/2
  - Comptes de gestion., 1934-1941; 2 O 339/3
  - Charges, emprunt., 1910-1912; 2 O 339/4
  - Administration générale.- Enquête administrative (1854). Contentieux (1905-1906)., 1854-1906; 2 O 339/5
  - Bâtiments.- Presbytère (1912-1914). Cimetière, gestion des concessions (1909-1929). Écoles, maison d'école, travaux (1879-1928); école mixte (1804-1893); école de filles (1897). Bascule (1925)., 1804-1929; 2 O 339/6
  - Biens non bâtis.- Terrains, échanges (1923); ventes (1846-1847)., 1846-1923; 2 O 339/7
- Réans
  - Budgets et chapitres additionnels (1885-1940). Comptes administratifs (1885-1940)., 2 O 340/1
    Réans (Gers, France)
  - Comptes de gestion., 1889-1935; 2 O 340/2
  - Comptes de gestion., 1935-1941; 2 O 340/3
  - Administration générale.- Contentieux., 1899; 2 O 340/4
  - Personnel.- Tableau des fonctionnaires., 1912; 2 O 340/5
  - Bâtiments.- Cimetière, aménagement (1846-1847) et gestion des concessions (1884-1938). Écoles, maison d'école, construction et travaux (1911-1914); école mixte (1910-1928)., 1846-1938; 2 O 340/6
  - Revenus, impositions extraordinaires., 1936-1938; 2 O 340/7
- Réjaumont
  - Budgets et chapitres additionnels (1884-1940). Comptes administratifs (1884-1940)., 2 O 341/1
    Réjaumont (Gers, France)
  - Comptes de gestion., 1879-1934; 2 O 341/2
  - Comptes de gestion., 1934-1838; 2 O 341/3
  - Comptes de gestion., 1938-1941; 2 O 341/4
  - Bâtiments.- Église (1886-1923). Presbytère (1914-1928). Cimetière, aménagement (1876-1913) et gestion des concessions (1888-1940). Écoles, maison d'école, travaux (1836-1911); école mixte (1906-1911); école de filles (1891-1895); mobilier scolaire (1883). Bascule (1911-1912)., 1836-1940; 2 O 341/5
  - Biens non bâtis.- Terrains, échanges (1822-1830); ventes (1835-1909); usurpations (1817). Bois (1817-1825). Mare (1877-1912)., 1817-1912; 2 O 341/6
  - Travaux publics.- Électricité., 1927; 2 O 341/7
  - Administration générale.- Assurances., 1936-1937; 2 O 341/8
  - Affaires militaires, police.- Police administrative: arrêtés municipaux., 1929-1929; 2 O 341/9
  - Revenus, impositions extraordinaires., 1937-1937; 2 O 341/10
- Ricourt
  - Budgets et chapitres additionnels (1884-1940). Comptes administratifs (1884-1940)., 2 O 342/1
    Ricourt (Gers, France)
  - Comptes de gestion., 1884-1934; 2 O 342/2
  - Comptes de gestion., 1934-1941; 2 O 342/3
  - Bâtiments.- Mairie (1930). Église (1920-1923). Cimetière, aménagement (1888) et gestion des concessions (1920-1933). Écoles, maison d'école, construction et travaux (1841-1922); école mixte (1868-1878); mobilier scolaire (1853-1931); logement des instituteurs (1878)., 1841-1933; 2 O 342/4
  - Biens non bâtis.- Terrains, acquisitions., 1836-1837; 2 O 342/5
- Riguepeu
  - Budgets et chapitres additionnels (1885-1940). Comptes administratifs (1885-1940)., 2 O 343/1
    Riguepeu (Gers, France)
  - Comptes de gestion., 1885-1935; 2 O 343/2
  - Comptes de gestion., 1935-1941; 2 O 343/3
  - Revenus, ventes d'arbres., 1928-1929; 2 O 343/4
  - Administration générale.- Contentieux (1877). Assurances (1916-1920)., 1877-1920; 2 O 343/5
  - Bâtiments.- Église (1868-1930). Presbytère (1907-1926). Cimetière, aménagement (1834-1913) et gestion des concessions (1875-1939). Écoles, maison d'école, travaux (1834-1929); préau (1900-1901); mobilier scolaire (1895-1925)., 1934-1939; 2 O 343/6
  - Bâtiments.- Champ de foire (1872-1901). Marché à la volaille (1900-1907). Halle (1911-1931). Pont à bascule (1921-1923). Puits (1881). Bureau de poste (1887-1906). Hangar (1838-1844)., 1838-1931; 2 O 343/7
  - Biens non bâtis.- Terrains, ventes (1898). Bois (1860)., 1860-1898; 2 O 343/8
  - Assistance et prévoyance.- Bureau de bienfaisance: budgets; comptes administratifs., 1885-1936; 2 O 343/9
  - Assistance et prévoyance.- Bureau de bienfaisance: comptes de gestion., 1885-1886; 2 O 343/10
- Riscle
  - Comptes de gestion., 1894-1898; 2 O 344/1
    Riscle (Gers, France)
  - Comptes de gestion., 1898-1912; 2 O 344/2
  - Comptes de gestion., 1912-1931; 2 O 344/3
  - Comptes de gestion., 1935-1936; 2 O 344/4
  - Comptes de gestion., 1936-1937; 2 O 344/5
  - Comptes de gestion., 1937-1938; 2 O 344/6
  - Comptes de gestion., 1938-1939; 2 O 344/7
  - Comptes de gestion., 1939-1940; 2 O 344/8
  - Comptes de gestion., 1940-1941; 2 O 344/9
  - Revenus, taxes (1817-1906); rentes et redevances (1893-1904). Octroi (1877-1887)., 2 O 344/10
  - Administration générale.- Contentieux (1813-1882). Assurances (1926)., 1813-1926; 2 O 344/11
  - Bâtiments.- Mairie., 1885-1922; 2 O 344/12
  - Bâtiments.- Église (1855-1860). Presbytère (1847-1909). Cimetière, aménagement (1849-1930) et gestion des concessions (1852-1940)., 1847-1940; 2 O 344/13
  - Bâtiments. - Écoles, maison d'école, travaux (1838-1883); salle d'asile (1858-1866); école enfantine (1908-1911); école de garçons (1883-1902); école de filles (1878-1912); groupe scolaire (1899-1900); mobilier scolaire (1878-1931); logement des instituteurs (1880-1899); puits (1900-1901)., 1838-1931; 2 O 344/14
    École de filles, voir plans 2 O 344 / 14 / 1-2.
  - Bâtiments.- Place (1825-1909). Halle et marché couvert (1824-1926)., 2 O 344/15
  - Bâtiments. - Bascule (1884-1921). Abattoir (1843-1928). Puits (1839-1938). Bainsdouches (1927-1929). Lavoir (1907). Abreuvoir (1834). Prison (1846-1859). Bureau de justice de paix (1861-1862). Haras (1930-1931). Bâtiment des services municipaux (1872-1873)., 1834-1938; 2 O 344/16
    Abattoir, voir plan 2 O 344 / 16 / 1.
  - Biens non bâtis.- Terrains: Ventes., 1829-1926; 2 O 344/17
  - Biens non bâtis.- Terrains: acquisitions (1876); cessions (1832-1866)., 1832-1876; 2 O 344/18
  - Biens non bâtis.- Terrains: usurpations, état des biens communaux partagés en 1790., 2 O 344/19
  - Biens non bâtis.- Terrains: Usurpations., 1794-1876; 2 O 344/20
  - Biens non bâtis.- Terrains: partages (1825-1834); soumissions (1825); prairie (1869)., 1825-1869; 2 O 344/21
  - Travaux publics.- Défenses contre les inondations (1909-1914). Canal du moulin, réfection d'un vannage (1921-1922). Mur de soutènement (1886-1887). Chemin de fer (1923-1927)., 1886-1927; 2 O 344/22
  - Agriculture.- Ruisseau de Rieutord, redressement (1831-1837). Drainage (1910)., 1831-1910; 2 O 344/23
  - Affaires militaires, police.- Police administrative: arrêtés municipaux., 1823-1915; 2 O 344/24
  - Assistance et prévoyance.- Bureau de bienfaisance, comptes de gestion., 1884-1910; 2 O 344/25
  - Assistance et prévoyance.- Bureau de bienfaisance, comptes de gestion., 1910-1938; 2 O 344/26
- La Romieu
  - Budgets et chapitres additionnels (1885-1940). Comptes administratifs (1885-1940)., 2 O 345/1
    La Romieu (Gers, France)
  - Comptes de gestion., 1884-1931; 2 O 345/2
  - Comptes de gestion., 1933-1935; 2 O 345/3
  - Comptes de gestion., 1936-1937; 2 O 345/4
  - Comptes de gestion., 1938-1939; 2 O 345/5
  - Comptes de gestion., 1940-1941; 2 O 345/6
  - Revenus, impositions extraordinaires (1937). Charges, emprunt (1910-1929)., 1910-1937; 2 O 345/7
  - Administration générale.- Enquête administrative (1854). Contentieux (1927-1928). Assurances (1931-1936)., 1854-1936; 2 O 345/8
  - Personnel.- Carillonneur., 1905; 2 O 345/9
  - Bâtiments.- Mairie (1900-1911). Église (1939). Cimetière, aménagement (1867-1926) et gestion des concessions (1871-1932). Monument aux morts (1920). Écoles, école de garçons, travaux (1929-1930); mobilier scolaire (1884-1893); logement des instituteurs (1899-1907). Place (1904-1905). Champ de foire (1855). Horloge (1842-1890). Pont à bascule (1898). Puits (1864-1865). Fontaine (1910). Caserne de gendarmerie (1877-1940). Caserne de pompiers (1881-1937). Cloître (1900-1932)., 1842-1940; 2 O 345/10
  - Biens non bâtis.- Terrains, baux (1905-1939); ventes (1909-1926); acquisitions (1848-1883)., 1848-1939; 2 O 345/11
  - Travaux publics.- Eau potable (1912-1937). Éclairage public (1913-1914)., 2 O 345/12
  - Affaires militaires, police.- Police administrative: arrêtés municipaux., 1854-1939; 2 O 345/13
  - Assistance et prévoyance.- Bureau de bienfaisance: budgets; comptes administratifs., 1884-1936; 2 O 345/14
  - Assistance et prévoyance.- Bureau de bienfaisance: comptes de gestion., 1884-1936; 2 O 345/15
- Roquebrune
  - Budgets et chapitres additionnels (1886-1940). Comptes administratifs (1886-1940)., 2 O 346/1
    Roquebrune (Gers, France)
  - Comptes de gestion., 1879-1934; 2 O 346/2
  - Comptes de gestion., 1934-1941; 2 O 346/3
  - Revenus, ventes d'arbres., 1859; 2 O 346/4
  - Bâtiments.- Mairie (1883-1898). Église (1921-1938). Presbytère (1844-1913). Cimetière, aménagement (1835-1903) et gestion des concessions (1893-1932). Écoles, maison d'école, travaux (1878-1895); préau (1883); mobilier scolaire (1886-1887). Lavoir (1834). Hangar (1852-1853)., 1834-1938; 2 O 346/5
  - Biens non bâtis.- Terrains, échanges (1832); ventes (1824-1886); usurpations (1833). Mare (1884-1885)., 2 O 346/6
  - Agriculture.- Digue., 1843; 2 O 346/7
  - Assistance et prévoyance.- Bureau de bienfaisance: budgets; comptes administratifs., 1879-1935; 2 O 346/8
  - Assistance et prévoyance.- Bureau de bienfaisance: comptes de gestion., 1879-1936; 2 O 346/9
- Roquefort
  - Budgets et chapitres additionnels (1879-1940). Comptes administratifs (1879-1940)., 2 O 347/1
    Roquefort (Gers, France)
  - Comptes de gestion., 1885-1927; 2 O 347/2
  - Comptes de gestion., 1927-1937; 2 O 347/3
  - Comptes de gestion., 1937-1941; 2 O 347/4
  - Bâtiments.- Mairie (1866). Église (1913-1914). Presbytère (1906-1933). Cimetière, aménagement (1838-1890) et gestion des concessions (1892-1931). Écoles, maison d'école, travaux (1818-1925); salle d'asile (1871); école de filles (1872); jardin scolaire (1871). Puits (1877-1879)., 1818-1933; 2 O 347/5